【裁判字號】    92,訴,610
【裁判日期】    921112
【裁判案由】    妨害公務
【裁判全文】
臺灣屏東地方法院刑事判決                          九十二年度訴字第六一號
    公  訴  人  臺灣屏東地方法院檢察署檢察官
    被      告  甲○○○
右列被告因妨害公務案件，經檢察官聲請簡易判決處刑（九十二年度偵字第三三六五
號），本院改依通常程序審理，判決如左：
    主  文
甲○○○隱匿公務員職務上委託第三人掌管之物品，處有期徒刑伍月，如易科罰金，
以參佰元折算壹日。
    事  實
一、甲○○○因違反廢棄物清理法案件，於民國九十一年二月一日中午十二時三十分
    許，為警在屏東縣萬丹鄉○○村○○段四四號處當場查獲，並經檢察官同意將其
    所有之剷土機一台、篩選機三台扣押後交予甲○○○保管。詎甲○○○明知該等
    機械為公務員職務上委託其掌管之物品，竟違背其保管義務，於不詳時間、地點
    ，將其中之剷土機一台、篩選機一台（另二台篩選機由不知情之乙○○保管中）
    隱匿不明，致本院於九十一年度簡字第四六號刑事判決中所為沒收上開之物之諭
    知無法執行。
二、案經臺灣屏東地方法院檢察署檢察官主動簽分偵查聲請簡易判決處刑。
    理  由
一、訊據被告甲○○○固坦認曾受公務員之委託保管扣押物，以及該等扣押物已不知
    去向等事實，惟矢口否認有何妨害公務犯行，辯稱扣案之篩選機及剷土機各一台
    不知遭何人竊走云云。經查：
    (一)右開扣案器械係經檢察官同意後交由被告保管一情，有內政部警政署環保警察
      隊第三中隊電話紀錄影本及保管條一紙在卷可憑。
    (二)被告雖否認隱匿扣案器械，惟前開剷土機及篩選機各一台均為被告甲○○○所
      有，價值合計約新台幣（下同）二十三萬元，已據被告供認無訛（本院九十一
      年簡字第四六號卷第二十二頁參照），並經證人乙○○結證屬實（本院卷第二
      十一頁筆錄參照）。因該等器械價值不菲，且由公務員扣案後委託被告保管，
      則被告於發現扣案物品不知去向時，為保全財產及釐清責任，自應立即向警察
      機關報案備查，始符常理。況被告自陳其於本院九十一年度簡字第四六號判決
      前即已察覺機器不知去向（本院九十一年簡字第四六號卷十七頁筆錄參照），
      而該時被告尚不知扣案機械是否必遭沒收，故其應無縱容他人偷竊機器，而不
      願加以追究之理。因此被告辯稱扣案機械係遭人竊走云云，顯違常理，難予採
      信。又前開篩選機一台係由被告主動自證人乙○○家中吊離（證人乙○○證詞
      參照，本院卷第二十三至第二十五頁），剷土機之發動鑰匙又在被告持有中（
      被告供詞參照，本院卷第二十九頁），亦即扣案機械二台於失縱前均在被告之
      實力支配之下，而其又無放任他人竊取之理。綜前所述，堪認扣案物品乃被告
      所隱匿。本件事證明確，被告犯行堪予認定。
二、核被告所為，係犯刑法第一百三十八條之隱匿公務員職務上委託第三人掌管之物
    品罪。茲審酌被告犯罪之動機、目的、手段、素行、智識程度，其行為足使法院
    之判決無法完全執行，事後仍飾詞置辯，毫無悔意等一切情狀，爰量處如主文所
    示之刑，並諭知易科罰金之折算標準，以資懲儆。
據上論斷，應依刑事訴訟法第四百五十二條、第二百九十九條第一項前段，刑法第一
百三十八條、第四十一條第一項前段，判決如主文。
中      華      民      國      九十二      年    十一    月    十二    日
                                      台灣屏東地方法院刑事第五庭
                                          審判長  法  官  羅森德
                                                法  官  楊萬益
                                                  法  官  王以齊
右正本證明與原本無異。
如不服本判決應於收受本判決後送達後十日內向本院提出上訴書狀，其未敘述上訴理
由者，並得於提起上訴後十日內向本院補提理由書狀（均須按他造當事人之人數附繕
本 ）「切勿逕送上級法院」
                                                  書記官   盧姝伶
中      華      民      國      九十二      年      十一  月    十二    日
附錄本判決論罪科刑法條：
刑法第一百三十八條
毀棄、損壞或隱匿公務員職務上掌管或委託第三人掌管之文書、圖畫、物品，或致令
不堪用者，處五年以下有期徒刑。


司法院資訊處製作；財團法人民間司法改革基金會備份。
